【裁判字號】    97,台上,4075
【裁判日期】    970827
【裁判案由】    強盜等罪
【裁判全文】
最高法院刑事判決            九十七年度台上字第四０七五號
上  訴  人  甲○○
            乙○○
上列上訴人等因強盜等罪案件，不服台灣高等法院台南分院中華
民國九十七年六月十二日第二審判決（九十七年度上訴字第三六
五號，起訴案號：台灣台南地方法院檢察署九十五年度偵字第八
六四六號），提起上訴，本院判決如下：
    主  文
上訴駁回。
    理  由
一加重強盜罪部分：
按刑事訴訟法第三百七十七條規定，上訴於第三審法院，非以判
決違背法令為理由，不得為之。是提起第三審上訴，應以原判決
違背法令為理由，係屬法定要件。如果上訴理由書狀並未依據卷
內訴訟資料，具體指摘原判決不適用何種法則或如何適用不當，
或所指摘原判決違法情事，顯與法律規定得為第三審上訴理由之
違法情形，不相適合時，均應認其上訴為違背法律上之程式，予
以駁回。本件原判決維持第一審依牽連犯關係，從一重論處上訴
人甲○○、乙○○共同連續意圖為自己不法之所有，結夥三人以
上，攜帶兇器，於夜間侵入住宅，以強暴、脅迫至使不能抗拒，
而取他人之物（甲○○為累犯）罪刑之判決，駁回彼等在第二審
之上訴。已詳敘認定犯罪事實之依據及憑以認定之理由。並對上
訴人等之行為，如何不合自首要件，依據卷內資料予以說明。從
形式上觀察，原判決並無任何違背法令之處。查刑之量定為事實
審法院得予自由裁量之事項。第一審判決量處上訴人等之刑，既
未逾法定刑範圍，且甲○○參與加重強盜犯行之次數較多，又為
累犯，量處較重之刑，無明顯違背正義情形。原判決予以維持，
尚難指為違法。上訴意旨置原判決之論敘於不顧，仍執陳詞為事
實上之爭辯，並對原審採證認事及量刑之職權行使，任意指摘，
難謂已符合首揭法定上訴要件，彼等上訴違背法律上之程式，均
應予駁回。
二加重竊盜及違法由自動付款設備取得他人之物罪部分：
按刑事訴訟法第三百七十六條所列各罪之案件，經第二審判決者
，不得上訴於第三審法院，為該法條所明定。上訴人等牽連犯加
重竊盜及違法由自動付款設備取得他人之物罪部分，原審係依刑
法第三百二十一條第一項第二、三、四款及同法第三百三十九條
之二第一項，分別論處罪刑，核屬刑事訴訟法第三百七十六條第
一、二款之案件。依首開說明，既經第二審判決，自不得上訴於
第三審法院，縱此部分與上述上訴人等加重強盜罪部分，有牽連
犯關係，為裁判上一罪，但彼等加重強盜罪部分之上訴為不合法
，本院應從程序上駁回，而無從為實體上判決，則對於此部分，
亦無從適用審判不可分原則，為實體上審判。上訴人等猶提起上
訴，顯為法所不許，皆應予駁回。
據上論結，應依刑事訴訟法第三百九十五條前段，判決如主文。
中    華    民    國  九十七  年    八    月  二十七  日
                      最高法院刑事第十二庭
                          審判長法官  石  木  欽
                                法官  陳  世  淙
                                法官  洪  佳  濱
                                法官  林  俊  益
                                法官  王  居  財
      本件正本證明與原本無異
                                      書  記  官
中    華    民    國  九十七  年    九    月    二    日
                                                      Ｖ


司法院資訊處製作；財團法人民間司法改革基金會備份。
